臺灣臺中地方法院民事裁定            100年度小上字第103號
上  訴  人  陳飛宏
被  上訴人  顏合駿
上列當事人間請求損害賠償事件，上訴人對於中華民國100年10
月31日本院臺中簡易庭100年度中小字第1837號第一審小額民事
判決提起上訴，本院裁定如下：
    主    文
上訴駁回。
第二審訴訟費用新台幣壹仟伍佰元由上訴人負擔。
    理    由
一、按對於小額程序之第一審裁判之上訴或抗告，非以其違背法
    令為理由，不得為之。又上訴狀內應記載上訴理由，表明（
    一）原判決所違背之法令及其具體內容。（二）依訴訟資料
    可認為原判決有違背法令之具體事實，民事訴訟法第436條
    之24第2項、第436條之25分別定有明文。所謂判決有違背法
    令，依民事訴訟法第468條之規定，乃指判決不適用法規或
    適用不當而言，且依同法第436條之32第2項之規定，此為小
    額事件之上訴程序所準用。再以判決有不適用法規或適用不
    當為上訴理由時，其上訴狀或理由書應有具體之指摘，並揭
    示該法規之條項或內容，若係成文法以外之法則，應揭示該
    法則之旨趣，倘為司法院解釋或最高法院之判例，則應揭示
    該判解之字號或其內容，如依民事訴訟法第469條所列第1款
    至第5款理由提起上訴時（第6款未準用，參照民事訴訟法第
    436之32第2項規定），其上訴狀或理由書應揭示合於該條款
    之事實，上訴理由狀如未依此項方法表明者，即難認為已對
    原判決之違背法令有具體之揭示，其上訴自難認為合法（最
    高法院71年台上字第314號判例參照）。
二、上訴人上訴意旨略以：被上訴人之維修工資新台幣（下同）
    5,244元明顯過高，兩造既進行調解，應以兩造認同之維修
    廠為主，不應由被上訴人自行決定。被上訴人並未維修受損
    之車輛，也無修車意願，維修費用由上訴人承擔並無意義，
    維修單及價格係故意造假，屬藉機敲詐之行為云云。爰依法
    提起上訴。
三、經查，上訴人上訴意旨，僅就原審取捨證據加以指摘，並未
    具體指明原審判決有何合於民事訴訟法第468條或第469條所
    列各款之違背法令事實，更未指明其所違反法令之條項或內
    容及具體指摘原審判決究係違反何種經驗法則或論理法則，
    自難認對原審判決之如何違背法令已有具體之指摘。本件上
    訴為不合法，應予駁回。
四、末按法院為訴訟費用之裁判時，應確定其費用額，民事訴訟
    法第436條之19第1項定有明文，此依同法第436條之32第1項
    規定，於小額事件之上訴程序準用之。查本件上訴人所繳納
    之上訴費用為1,500元，有本院自行收納款項統一收據在卷
    可證，則上訴人提起本件上訴既經駁回，上訴人應負擔之本
    件訴訟費用額為第二審裁判費1,500元，爰併確定之。
五、結論：本件上訴為不合法，依民事訴訟法第436條之32第2項
    、第444條第1項、第95條、第78條、第436條之19第1項，裁
    定如主文。
中    華    民    國   100    年    12    月    20    日
              民事第三庭    審判長法  官  顏世傑
                                  法  官  陳俞伶
                                  法  官  陳宗賢
以上正本係照原本作成。
本件裁定不得抗告。
中    華    民    國   100    年    12    月    20    日
                                  書記官